臺灣高雄地方法院民事裁定
111年度雄簡聲字第56號
聲  請  人  曾宏吉  


訴訟代理人  林昱宏律師
相  對  人  裕融企業股份有限公司

法定代理人  嚴陳莉蓮
上列當事人間聲請停止強制執行事件，本院裁定如下：
    主  文
聲請人為相對人供擔保新臺幣伍萬元，或由財團法人法律扶助基
金會屏東分會出具同額保證書為相對人供擔保後，本院一一一年
度司執字第六九八二九號清償債務強制執行事件所為執行程序，
於本院一一一年度雄補字第一五二六號第三人異議之訴事件（含
嗣後分案之本案訴訟事件）判決確定前，應停止強制執行。
    理  由
一、聲請意旨略以：相對人以臺灣屏東地方法院111年度司促字
    第3468號支付命令及其確定證明書為執行名義，聲請鈞院強
    制執行聲請人對第三人國軍高雄財務處之薪資債權，經鈞院
    111年度司執字第69829號核發執行命令在案，惟系爭執行名
    義所載債務係其父曾萬壽對相對人所負債務，依民法繼承編
    施行法第1條之3第4項規定，由聲請人繼續履行債務顯失公
    平，其應得以所得遺產為限負清償責任為由提起第三人異議
    之訴，請求撤銷前開執行事件對於聲請人之薪資債權強制執
    行程序，已由本院以111年度雄補字第1526號受理（下稱系
    爭本案訴訟），為免聲請人在系爭本案訴訟獲終局判決前，
    遭相對人扣薪而受有無法回復之損失，爰依強制執行法第18
    條規定，聲請停止強制執行，並由財團法人法律扶助基金會
    屏東分會（下稱法扶屏東分會）出具保證書以代金錢擔保等
    語。並聲明：聲請人願以新臺幣（下同）35萬元，或由法扶
    屏東分會出具同額保證書供擔保後，本院111年度司執字第6
    9829號清償債務強制執行事件所為執行程序，於本院111年
    度雄補字第1526號第三人異議之訴事件（含嗣後分案之本案
    訴訟事件）判決確定前，應停止強制執行等語。
二、經查：
  ㈠聲請人提起系爭本案訴訟，無非以其所得遺產為限負清償被
    繼承人債務責任為由，而提起第三人異議之訴，業經調取本
    院111年度雄補字第1526號第三人異議之訴事件卷宗，核閱
    無訛，揆諸首揭規定及說明，聲請人據此聲請停止強制執行
    ，於法並無不合，應予准許。
  ㈡又為確保相對人因聲請人聲請停止系爭執行事件執行不當，
    可能遭受之損害得獲賠償，復兼顧兩造之權益，考量聲請人
    財力有限，且經法扶屏東分會准予全部扶助等情，並斟酌：
    系爭本案事件之訴訟標的價額為35萬元，性質上係屬適用簡
    易程序事件，乃第二審（即地方法院合議庭）終結事件，依
    各級法院辦案期限實施要點第2 條第1 款、第5 款規定，第
    一審辦案期限為10個月、第二審辦案期限為2 年，推估本件
    停止期間即為法院審理期間共計2年10月，經計算結果，相
    對人於該段期間可能遭受之損害金額約為49,583元【計算式
    ：350,000 元（相對人聲請強制執行之本金債權額）×5％（
    法定遲延利息計算利率）×34/12 （系爭訴訟辦案期限，以
    月計）≒49,583元】，另考量如有其他遲滯因素，相對人之
    實際受償日猶有延宕可能等情，酌定本件擔保金額為50,000
    元。前開擔保金並得由法扶屏東分會出具同額保證書以代之
    。
四、依強制執行法第18條第2 項，裁定如主文。
中　　華　　民　　國　　111 　年　　9 　　月　　5 　　日
                  高雄簡易庭  法    官   鄧怡君
以上正本係照原本作成。
如對本裁定抗告須於裁定送達後10日內向本院提出抗告狀，並繳
納裁判費新台幣1,000元。　　　　　　　　　
中　　華　　民　　國　　111 　年　　9 　　月　　5 　　日
                              書 記 官   吳語杰